# 请教陈版主关于企业应付暂估款长期挂账问题

提问人：七里蔚蓝 时间：2018-07-12 20:26:14
企业存在向个人采购原材料，个人供应商未开具增值税发票，且未签订合同，口头预定根据结算时候市场价结算、截止 2018 年应付暂估余额 7970 万元（其中一年以上暂估 1863 万、2-3年应付暂估 1664 万、1-2年 396 万、一年以内 3365 万），企业一直记账在应付账款暂估，每月按照市场价调整原材料和应付账款金额，具体账务处理方式为：例： 2018 年 1 月首先（冲上期暂估）：借：原材料 -60,054,073.10贷：应付账款暂估 - 60,054,073.10 按照当月原材料市价暂估：借：原材料：58,325,938.00贷：应付账款暂估：
58,325,938.00 请问企业账务处理方式是否合理？

回答人：chenyiwei
1 、向个人采购且无合同，如何核实其真实性，且考虑长期挂账问题？ 2 、在没有合同的情况下，暂估及其调整如何获取充分、适当的审计证据予以证明？ 总之，还是一个如何获取充分、适当的审计证据的问题。